| Type                     | Aimsir Chaite                                                | Aimsir Laitherach                                            | Aimsir Fhaisteach |
| ------------------------ | ------------------------------------------------------------ | ------------------------------------------------------------ | ----------------- |
| An Chéad Réimniú - 1 syl | Consan + Séimhiú<br /><br />Guta + D'<br />F + D' and séimhú<br /><br />Sinn: **(e)amar**<br />Níor, Ar: **Seimhiú** | Mé: **(a)im**<br />Tú - siad: **(e)ann**<br />Sinn: **(a)imid**<br /><br />Ní + séimhiú |                   |
| An Dara Réimniú - 2+ syl |                                                              |                                                              |                   |

